Config:
  hfst:
    Gen: ../../../src/generator-gt-norm.hfst
    Morph: ../../../src/analyser-gt-norm.hfst
  xerox:
    Gen: ../../../src/generator-gt-norm.xfst
    Morph: ../../../src/analyser-gt-norm.xfst
    App: lookup

Tests:


  Noun - пӧрт: # Noun 'house'

     пӧрт+N+Sg+Nom: пӧрт
     пӧрт+N+Sg+Gen: пӧртын
     пӧрт+N+Sg+Dat: пӧртлан
     пӧрт+N+Sg+Acc: пӧртым
     пӧрт+N+Sg+Cmpr: пӧртла
     пӧрт+N+Sg+Com: пӧртге
     пӧрт+N+Sg+Ine: пӧртыштӧ
     пӧрт+N+Sg+Ill: [пӧртышкӧ, пӧртыш]
     пӧрт+N+Sg+Lat: пӧртеш
     пӧрт+N+Sg+Abe: пӧртде

     пӧрт+N+AssocPl+Nom: пӧртла
     пӧрт+N+AssocPl+Gen: пӧртлан
     пӧрт+N+AssocPl+Dat: пӧртлалан
     пӧрт+N+AssocPl+Acc: пӧртлам
     пӧрт+N+AssocPl+Cmpr: пӧртлала
     пӧрт+N+AssocPl+Com: пӧртлаге
     пӧрт+N+AssocPl+Ine: пӧртлаште
     пӧрт+N+AssocPl+Ill: [пӧртлашке, пӧртлаш]
     пӧрт+N+AssocPl+Lat: пӧртлаш
     пӧрт+N+AssocPl+Abe: пӧртладе

     пӧрт+N+AssocPl+Nom: пӧртмыт
     пӧрт+N+AssocPl+Gen: пӧртмытын
     пӧрт+N+AssocPl+Dat: пӧртмытлан
     пӧрт+N+AssocPl+Acc: пӧртмытым
     пӧрт+N+AssocPl+Cmpr: пӧртмытла
     пӧрт+N+AssocPl+Com: пӧртмытге
     пӧрт+N+AssocPl+Ine: пӧртмытыште
     пӧрт+N+AssocPl+Ill: [пӧртмытышке, пӧртмытыш]
     пӧрт+N+AssocPl+Lat: пӧртмытеш
     пӧрт+N+AssocPl+Abe: пӧртмытде

     пӧрт+N+Pl+Nom: [пӧрт-влак, пӧрт-шамыч]
     пӧрт+N+Pl+Gen: [пӧрт-влакын, пӧрт-шамычын]
     пӧрт+N+Pl+Dat: [пӧрт-влаклан, пӧрт-шамычлан]
     пӧрт+N+Pl+Acc: [пӧрт-влакым, пӧрт-шамычым]
     пӧрт+N+Pl+Cmpr: [пӧрт-влакла, пӧрт-шамычла]
     пӧрт+N+Pl+Com: [пӧрт-влакге, пӧрт-шамычге]
     пӧрт+N+Pl+Ine: [пӧрт-влакыште, пӧрт-шамычыште]
     пӧрт+N+Pl+Ill: [пӧрт-влакышке, пӧрт-шамычышке, пӧрт-влакыш, пӧрт-шамычыш]
     пӧрт+N+Pl+Lat: [пӧрт-влакеш, пӧрт-шамычеш]
     пӧрт+N+Pl+Abe: [пӧрт-влакде, пӧрт-шамычде]

     пӧрт+N+Sg+Nom+PxSg1: пӧртем
     пӧрт+N+Sg+Gen+PxSg1: пӧртемын
     пӧрт+N+Sg+Dat+PxSg1: [пӧртемлан, пӧртланем]
     пӧрт+N+Sg+Acc+PxSg1: пӧртемым
     пӧрт+N+Sg+Cmpr+PxSg1: [пӧртемла, пӧртлам]
     пӧрт+N+Sg+Com+PxSg1: пӧртемге
     пӧрт+N+Sg+Ine+PxSg1: пӧртыштем
     пӧрт+N+Sg+Ill+PxSg1: пӧртышкем
     пӧрт+N+Sg+Lat+PxSg1: пӧртешем
     пӧрт+N+Sg+Abe+PxSg1: пӧртемде

     пӧрт+N+Sg+Nom+PxSg2: пӧртет
     пӧрт+N+Sg+Gen+PxSg2: пӧртетын
     пӧрт+N+Sg+Dat+PxSg2: [пӧртетлан, пӧртланет]
     пӧрт+N+Sg+Acc+PxSg2: пӧртетым
     пӧрт+N+Sg+Cmpr+PxSg2: [пӧртетла, пӧртлат]
     пӧрт+N+Sg+Com+PxSg2: пӧртетге
     пӧрт+N+Sg+Ine+PxSg2: пӧртыштет
     пӧрт+N+Sg+Ill+PxSg2: пӧртышкет
     пӧрт+N+Sg+Lat+PxSg2: пӧртешет 
     пӧрт+N+Sg+Abe+PxSg2: пӧртетде

     пӧрт+N+Sg+Nom+PxSg3: пӧртшӧ
     пӧрт+N+Sg+Gen+PxSg3: пӧртшын
     пӧрт+N+Sg+Dat+PxSg3: [пӧртшылан, пӧртланже]
     пӧрт+N+Sg+Acc+PxSg3: пӧртшым
     пӧрт+N+Sg+Cmpr+PxSg3: [пӧртшыла, пӧртлаже]
     пӧрт+N+Sg+Com+PxSg3: пӧртшыге
     пӧрт+N+Sg+Ine+PxSg3: [пӧртыштыжӧ, пӧртыштыж]
     пӧрт+N+Sg+Ill+PxSg3: [пӧртышкыжӧ, пӧртышкыж]
     пӧрт+N+Sg+Lat+PxSg3: [пӧртешше, пӧртешыж, пӧртешыже]
     пӧрт+N+Sg+Abe+PxSg3: пӧртшыде

     пӧрт+N+Sg+Nom+PxPl1: пӧртна
     пӧрт+N+Sg+Gen+PxPl1: пӧртнан
     пӧрт+N+Sg+Dat+PxPl1: [пӧртналан, пӧртланна]
     пӧрт+N+Sg+Acc+PxPl1: пӧртнам
     пӧрт+N+Sg+Cmpr+PxPl1: [пӧртнала, пӧртлана]
     пӧрт+N+Sg+Com+PxPl1: пӧртнаге
     пӧрт+N+Sg+Ine+PxPl1: пӧртыштына 
     пӧрт+N+Sg+Ill+PxPl1: пӧртышкына 
     пӧрт+N+Sg+Lat+PxPl1: пӧртешна 
     пӧрт+N+Sg+Abe+PxPl1: пӧртнаде

     пӧрт+N+Sg+Nom+PxPl2: пӧртда
     пӧрт+N+Sg+Gen+PxPl2: пӧртдан
     пӧрт+N+Sg+Dat+PxPl2: [пӧртдалан, пӧртланда]
     пӧрт+N+Sg+Acc+PxPl2: пӧртдам
     пӧрт+N+Sg+Cmpr+PxPl2: [пӧртдала, пӧртлада]
     пӧрт+N+Sg+Com+PxPl2: пӧртдаге
     пӧрт+N+Sg+Ine+PxPl2: пӧртыштыда
     пӧрт+N+Sg+Ill+PxPl2: пӧртышкыда
     пӧрт+N+Sg+Lat+PxPl2: пӧртешда
     пӧрт+N+Sg+Abe+PxPl2: пӧртдаде

     пӧрт+N+Sg+Nom+PxPl3: пӧртышт
     пӧрт+N+Sg+Gen+PxPl3: пӧртыштын
     пӧрт+N+Sg+Dat+PxPl3: [пӧртыштлан, пӧртланышт]
     пӧрт+N+Sg+Acc+PxPl3: пӧртыштым
     пӧрт+N+Sg+Cmpr+PxPl3: [пӧртыштла, пӧртлашт]
     пӧрт+N+Sg+Com+PxPl3: пӧртыштге
     пӧрт+N+Sg+Ine+PxPl3: пӧртыштышт
     пӧрт+N+Sg+Ill+PxPl3: пӧртышкышт
     пӧрт+N+Sg+Lat+PxPl3: пӧртешышт 
     пӧрт+N+Sg+Abe+PxPl3: пӧртыштде

     пӧрт+N+Pl+Nom+PxSg1: [пӧрт-влакем, пӧрт-шамычем, пӧртем-влак, пӧртем-шамыч]
     пӧрт+N+Pl+Gen+PxSg1: [пӧрт-влакемын, пӧрт-шамычемын, пӧртем-влакын, пӧртем-шамычын]
     пӧрт+N+Pl+Dat+PxSg1: [пӧрт-влакемлан, пӧрт-шамычемлан, пӧртем-влаклан, пӧртем-шамычлан, пӧрт-влакланем, пӧрт-шамычланем]
     пӧрт+N+Pl+Acc+PxSg1: [пӧрт-влакемым, пӧрт-шамычемым, пӧртем-влакым, пӧртем-шамычым]
     пӧрт+N+Pl+Cmpr+PxSg1: [пӧрт-влакемла, пӧрт-шамычемла, пӧртем-влакла, пӧртем-шамычла, пӧрт-влаклам, пӧрт-шамычлам]
     пӧрт+N+Pl+Com+PxSg1: [пӧрт-влакемге, пӧрт-шамычемге, пӧртем-влакге, пӧртем-шамычге]
     пӧрт+N+Pl+Ine+PxSg1: [пӧрт-влакыштем, пӧрт-шамычыштем, пӧртем-влакыште, пӧртем-шамычыште]
     пӧрт+N+Pl+Ill+PxSg1: [пӧрт-влакышкем, пӧрт-шамычышкем, пӧртем-влакышке, пӧртем-шамычышке, пӧртем-влакыш, пӧртем-шамычыш]
     пӧрт+N+Pl+Lat+PxSg1: [пӧрт-влакешем, пӧрт-шамычешем, пӧртем-влакеш, пӧртем-шамычеш] 
     пӧрт+N+Pl+Abe+PxSg1: [пӧрт-влакемде, пӧрт-шамычемде, пӧртем-влакде, пӧртем-шамычде]

     пӧрт+N+Pl+Nom+PxSg2: [пӧрт-влакет, пӧрт-шамычет, пӧртет-влак, пӧртет-шамыч]
     пӧрт+N+Pl+Gen+PxSg2: [пӧрт-влакетын, пӧрт-шамычетын, пӧртет-влакын, пӧртет-шамычын]
     пӧрт+N+Pl+Dat+PxSg2: [пӧрт-влакетлан, пӧрт-шамычетлан, пӧртет-влаклан, пӧртет-шамычлан, пӧрт-влакланет, пӧрт-шамычланет]
     пӧрт+N+Pl+Acc+PxSg2: [пӧрт-влакетым, пӧрт-шамычетым, пӧртет-влакым, пӧртет-шамычым]
     пӧрт+N+Pl+Cmpr+PxSg2: [пӧрт-влакетла, пӧрт-шамычетла, пӧртет-влакла, пӧртет-шамычла, пӧрт-влаклат, пӧрт-шамычлат]
     пӧрт+N+Pl+Com+PxSg2: [пӧрт-влакетге, пӧрт-шамычетге, пӧртет-влакге, пӧртет-шамычге]
     пӧрт+N+Pl+Ine+PxSg2: [пӧрт-влакыштет, пӧрт-шамычыштет, пӧртет-влакыште, пӧртет-шамычыште]
     пӧрт+N+Pl+Ill+PxSg2: [пӧрт-влакышкет, пӧрт-шамычышкет, пӧртет-влакышке, пӧртет-шамычышке, пӧртет-влакыш, пӧртет-шамычыш]
     пӧрт+N+Pl+Lat+PxSg2: [пӧрт-влакешет, пӧрт-шамычешет, пӧртет-влакеш, пӧртет-шамычеш]
     пӧрт+N+Pl+Abe+PxSg2: [пӧрт-влакетде, пӧрт-шамычетде, пӧртет-влакде, пӧртет-шамычде]

     пӧрт+N+Pl+Nom+PxSg3: [пӧрт-влакше, пӧрт-шамычше, пӧртшӧ-влак, пӧртшӧ-шамыч]
     пӧрт+N+Pl+Gen+PxSg3: [пӧрт-влакшын, пӧрт-шамычшын, пӧртшӧ-влакын, пӧртшӧ-шамычын]
     пӧрт+N+Pl+Dat+PxSg3: [пӧрт-влакшылан, пӧрт-шамычшылан, пӧртшӧ-влаклан, пӧртшӧ-шамычлан, пӧрт-влакланже, пӧрт-шамычланже]
     пӧрт+N+Pl+Acc+PxSg3: [пӧрт-влакшым, пӧрт-шамычшым, пӧртшӧ-влакым, пӧртшӧ-шамычым]
     пӧрт+N+Pl+Cmpr+PxSg3: [пӧрт-влакшыла, пӧрт-шамычшыла, пӧртшӧ-влакла, пӧртшӧ-шамычла, пӧрт-влаклаже, пӧрт-шамычлаже]
     пӧрт+N+Pl+Com+PxSg3: [пӧрт-влакшыге, пӧрт-шамычшыге, пӧртшӧ-влакге, пӧртшӧ-шамычге]
     пӧрт+N+Pl+Ine+PxSg3: [пӧрт-влакыштыже, пӧрт-шамычыштыже, пӧртшӧ-влакыште, пӧртшӧ-шамычыште]
     пӧрт+N+Pl+Ill+PxSg3: [пӧрт-влакышкыже, пӧрт-шамычышкыже, пӧртшӧ-влакышке, пӧртшӧ-шамычышке, пӧртшӧ-влакыш, пӧртшӧ-шамычыш]
     пӧрт+N+Pl+Lat+PxSg3: [пӧрт-влакешыже, пӧрт-шамычешыже, пӧртшӧ-влакеш, пӧртшӧ-шамычеш]
     пӧрт+N+Pl+Abe+PxSg3: [пӧрт-влакшыде, пӧрт-шамычшыде, пӧртшӧ-влакде, пӧртшӧ-шамычде]

     пӧрт+N+Pl+Nom+PxPl1: [пӧрт-влакна, пӧрт-шамычна, пӧртна-влак, пӧртна-шамыч]
     пӧрт+N+Pl+Gen+PxPl1: [пӧрт-влакнан, пӧрт-шамычнан, пӧртна-влакын, пӧртна-шамычын]
     пӧрт+N+Pl+Dat+PxPl1: [пӧрт-влакналан, пӧрт-шамычналан, пӧртна-влаклан, пӧртна-шамычлан, пӧрт-влакланна, пӧрт-шамычланна]
     пӧрт+N+Pl+Acc+PxPl1: [пӧрт-влакнам, пӧрт-шамычнам, пӧртна-влакым, пӧртна-шамычым]
     пӧрт+N+Pl+Cmpr+PxPl1: [пӧрт-влакнала, пӧрт-шамычнала, пӧртна-влакла, пӧртна-шамычла, пӧрт-влаклана, пӧрт-шамычлана]
     пӧрт+N+Pl+Com+PxPl1: [пӧрт-влакнаге, пӧрт-шамычнаге, пӧртна-влакге, пӧртна-шамычге]
     пӧрт+N+Pl+Ine+PxPl1: [пӧрт-влакыштына, пӧрт-шамычыштына, пӧртна-влакыште, пӧртна-шамычыште]
     пӧрт+N+Pl+Ill+PxPl1: [пӧрт-влакышкына, пӧрт-шамычышкына, пӧртна-влакышке, пӧртна-шамычышке, пӧртна-влакыш, пӧртна-шамычыш]
     пӧрт+N+Pl+Lat+PxPl1: [пӧрт-влакешна, пӧрт-шамычешна, пӧртна-влакеш, пӧртна-шамычеш] 
     пӧрт+N+Pl+Abe+PxPl1: [пӧрт-влакнаде, пӧрт-шамычнаде, пӧртна-влакде, пӧртна-шамычде]

     пӧрт+N+Pl+Nom+PxPl2: [пӧрт-влакда, пӧрт-шамычда, пӧртда-влак, пӧртда-шамыч]
     пӧрт+N+Pl+Gen+PxPl2: [пӧрт-влакдан, пӧрт-шамычдан, пӧртда-влакын, пӧртда-шамычын]
     пӧрт+N+Pl+Dat+PxPl2: [пӧрт-влакланда, пӧрт-шамычланда, пӧртда-влаклан, пӧртда-шамычлан, пӧрт-влакдалан, пӧрт-шамычдалан]
     пӧрт+N+Pl+Acc+PxPl2: [пӧрт-влакдам, пӧрт-шамычдам, пӧртда-влакым, пӧртда-шамычым]
     пӧрт+N+Pl+Cmpr+PxPl2: [пӧрт-влакдала, пӧрт-шамычдала, пӧртда-влакла, пӧртда-шамычла, пӧрт-влаклада, пӧрт-шамычлада]
     пӧрт+N+Pl+Com+PxPl2: [пӧрт-влакдаге, пӧрт-шамычдаге, пӧртда-влакге, пӧртда-шамычге]
     пӧрт+N+Pl+Ine+PxPl2: [пӧрт-влакыштыда, пӧрт-шамычыштыда, пӧртда-влакыште, пӧртда-шамычыште]
     пӧрт+N+Pl+Ill+PxPl2: [пӧрт-влакышкыда, пӧрт-шамычышкыда, пӧртда-влакышке, пӧртда-шамычышке, пӧртда-влакыш, пӧртда-шамычыш]
     пӧрт+N+Pl+Lat+PxPl2: [пӧрт-влакешда, пӧрт-шамычешда, пӧртда-влакеш, пӧртда-шамычеш] 
     пӧрт+N+Pl+Abe+PxPl2: [пӧрт-влакдаде, пӧрт-шамычдаде, пӧртда-влакде, пӧртда-шамычде]

     пӧрт+N+Pl+Nom+PxPl3: [пӧрт-влакышт, пӧрт-шамычышт, пӧртышт-влак, пӧртышт-шамыч]
     пӧрт+N+Pl+Gen+PxPl3: [пӧрт-влакыштын, пӧрт-шамычыштын, пӧртышт-влакын, пӧртышт-шамычын]
     пӧрт+N+Pl+Dat+PxPl3: [пӧрт-влакыштлан, пӧрт-шамычыштлан, пӧртышт-влаклан, пӧртышт-шамычлан, пӧрт-влакланышт, пӧрт-шамычланышт]
     пӧрт+N+Pl+Acc+PxPl3: [пӧрт-влакыштым, пӧрт-шамычыштым, пӧртышт-влакым, пӧртышт-шамычым]
     пӧрт+N+Pl+Cmpr+PxPl3: [пӧрт-влакыштла, пӧрт-шамычыштла, пӧртышт-влакла, пӧртышт-шамычла, пӧрт-влаклашт, пӧрт-шамычлашт]
     пӧрт+N+Pl+Com+PxPl3: [пӧрт-влакыштге, пӧрт-шамычыштге, пӧртышт-влакге, пӧртышт-шамычге]
     пӧрт+N+Pl+Ine+PxPl3: [пӧрт-влакыштышт, пӧрт-шамычыштышт, пӧртышт-влакыште, пӧртышт-шамычыште] 
     пӧрт+N+Pl+Ill+PxPl3: [пӧрт-влакышкышт, пӧрт-шамычышкышт, пӧртышт-влакышке, пӧртышт-шамычышке, пӧртышт-влакыш, пӧртышт-шамычыш] 
     пӧрт+N+Pl+Lat+PxPl3: [пӧрт-влакешышт, пӧрт-шамычешышт, пӧртышт-влакеш, пӧртышт-шамычеш] 
     пӧрт+N+Pl+Abe+PxPl3: [пӧрт-влакыштде, пӧрт-шамычыштде, пӧртышт-влакде, пӧртышт-шамычде]


     пӧрт+N+Sg+Nom+Foc/ys: пӧртыс
     пӧрт+N+Sg+Gen+Foc/ys: пӧртыныс
     пӧрт+N+Sg+Dat+Foc/ys: пӧртланыс
     пӧрт+N+Sg+Acc+Foc/ys: пӧртымыс
     пӧрт+N+Sg+Cmpr+Foc/ys: пӧртлас
     пӧрт+N+Sg+Com+Foc/ys: пӧртгес
     пӧрт+N+Sg+Ine+Foc/ys: пӧртыштыс
     пӧрт+N+Sg+Ill+Foc/ys: пӧртышкыс
     пӧрт+N+Sg+Lat+Foc/ys: пӧртешыс
     пӧрт+N+Sg+Abe+Foc/ys: пӧртдес


     пӧрт+N+Sg+Nom+Foc/at: пӧртат
     пӧрт+N+Sg+Gen+Foc/at: пӧртынат
     пӧрт+N+Sg+Dat+Foc/at: пӧртланат
     пӧрт+N+Sg+Acc+Foc/at: пӧртымат
     пӧрт+N+Sg+Cmpr+Foc/at: пӧртлат
     пӧрт+N+Sg+Com+Foc/at: пӧртгеат
     пӧрт+N+Sg+Ine+Foc/at: пӧртыштат
     пӧрт+N+Sg+Ill+Foc/at: пӧртышкат
     пӧрт+N+Sg+Lat+Foc/at: пӧртешат
     пӧрт+N+Sg+Abe+Foc/at: пӧртдеат


     пӧрт+N+Sg+Nom+Foc/ak: пӧртак
     пӧрт+N+Sg+Gen+Foc/ak: пӧртынак
     пӧрт+N+Sg+Dat+Foc/ak: пӧртланак
     пӧрт+N+Sg+Acc+Foc/ak: пӧртымак
     пӧрт+N+Sg+Cmpr+Foc/ak: пӧртлак
     пӧрт+N+Sg+Com+Foc/ak: пӧртгеак
     пӧрт+N+Sg+Ine+Foc/ak: пӧртыштак
     пӧрт+N+Sg+Ill+Foc/ak: пӧртышкак
     пӧрт+N+Sg+Lat+Foc/ak: пӧртешак
     пӧрт+N+Sg+Abe+Foc/ak: пӧртдеак

     пӧрт+N+Sg+Nom+PxSg1+PxSg3: пӧртемже
     пӧрт+N+Sg+Nom+PxSg2+PxSg3: пӧртетше
     пӧрт+N+Sg+Nom+PxSg3+PxSg3: пӧртшыжӧ
     пӧрт+N+Sg+Nom+PxPl1+PxSg3: пӧртнаже
     пӧрт+N+Sg+Nom+PxPl2+PxSg3: пӧртдаже
     пӧрт+N+Sg+Nom+PxPl3+PxSg3: пӧртыштшӧ
     
     пӧрт+N+Der/Priv+A: пӧртдымӧ
     пӧрт+N+Der/Priv+A+Der/MWN+N+Sg+Nom+PxSg1: пӧртдымем
     пӧрт+N+Der/Priv+A+Der/MWN+N+Sg+Nom+Foc/at: пӧртдымат
     пӧрт+N+Der/Priv+A+Der/MWN+N+Sg+Gen: пӧртдымын
     пӧрт+N+Der/Priv+A+Der/MWN+N+Sg+Dat: пӧртдымылан
     пӧрт+N+Der/Priv+A+Der/MWN+N+Pl+Nom: [пӧртдымӧ-влак, пӧртдымӧ-шамыч]
     пӧрт+N+Der/Priv+A+Der/MWN+N+Sg+Nom+PxSg3: [пӧртдымыжӧ, пӧртдымыж]

     пӧрт+N+Der/Poss+A: пӧртан
     пӧрт+N+Der/Poss+A+Der/MWN+N+Sg+Nom+PxSg1: пӧртанем
     пӧрт+N+Der/Poss+A+Der/MWN+N+Sg+Nom+Foc/at: пӧртанат
     пӧрт+N+Der/Poss+A+Der/MWN+N+Sg+Gen: пӧртанын
     пӧрт+N+Der/Poss+A+Der/MWN+N+Sg+Dat: пӧртанлан
     пӧрт+N+Der/Poss+A+Der/MWN+N+Pl+Nom: [пӧртан-влак, пӧртан-шамыч]
     пӧрт+N+Der/Poss+A+Der/MWN+N+Sg+Nom+PxSg3: пӧртанже

     пӧрт+N+Der/Rel+A: пӧртысӧ
     пӧрт+N+Der/Rel+A+Der/MWN+N+Sg+Nom+PxSg1: пӧртысем
     пӧрт+N+Der/Rel+A+Der/MWN+N+Sg+Nom+Foc/at: пӧртысат
     пӧрт+N+Der/Rel+A+Der/MWN+N+Sg+Gen: пӧртысын
     пӧрт+N+Der/Rel+A+Der/MWN+N+Sg+Dat: пӧртысылан
     пӧрт+N+Der/Rel+A+Der/MWN+N+Pl+Nom: [пӧртысӧ-влак, пӧртысӧ-шамыч]
     пӧрт+N+Der/Rel+A+Der/MWN+N+Sg+Nom+PxSg3: [пӧртысыжӧ, пӧртысыж]

     пӧрт+N+Der/Pur+A: пӧртлык
     пӧрт+N+Der/Pur+A+Der/MWN+N+Sg+Nom+PxSg1: пӧртлыкем
     пӧрт+N+Der/Pur+A+Der/MWN+N+Sg+Nom+Foc/at: пӧртлыкат
     пӧрт+N+Der/Pur+A+Der/MWN+N+Sg+Gen: пӧртлыкын
     пӧрт+N+Der/Pur+A+Der/MWN+N+Sg+Dat: пӧртлыклан
     пӧрт+N+Der/Pur+A+Der/MWN+N+Pl+Nom: [пӧртлык-влак, пӧртлык-шамыч]
     пӧрт+N+Der/Pur+A+Der/MWN+N+Sg+Nom+PxSg3: пӧртлыкшӧ

     пӧрт+N+LocPl+Der/Rel+A: пӧртласе
     пӧрт+N+LocPl+Der/Rel+A+Der/MWN+N+Sg+Nom+PxSg1: пӧртласем
     пӧрт+N+LocPl+Der/Rel+A+Der/MWN+N+Sg+Nom+Foc/at: пӧртласат
     пӧрт+N+LocPl+Der/Rel+A+Der/MWN+N+Sg+Gen: пӧртласын
     пӧрт+N+LocPl+Der/Rel+A+Der/MWN+N+Sg+Dat: пӧртласылан
     пӧрт+N+LocPl+Der/Rel+A+Der/MWN+N+Pl+Nom: [пӧртласе-влак, пӧртласе-шамыч]
     пӧрт+N+LocPl+Der/Rel+A+Der/MWN+N+Sg+Nom+PxSg3: [пӧртласыже, пӧртласыж]

